臺灣高等法院民事裁定　　　　　　　　　100年度抗字第392號
抗　告　人　吳宛玉
上列抗告人因與相對人金陳寶英間假處分事件，對於中華民國10
0 年2 月22日臺灣臺北地方法院100 年度全字第294 號裁定，提
起抗告，本院裁定如下：
    主  文
抗告駁回。
抗告訴訟費用由抗告人負擔。
    理  由
一、本件聲請及抗告意旨略以：抗告人與相對人金陳寶英於民國
    83年4 月30日簽訂買賣契契約，約定以總價新臺幣（下同）
    730 萬元買受相對人所有坐落臺北市○○區○○段3 小段31
    5 、315 之1 至315 之9 地號土地10筆（權利範圍：各45,4
    65,264分之4,782,105 ），及其上建物門牌：臺北市○○路
    ○ 段306 巷24弄1 號之未辦理保存登記建物暨增建部分。抗
    告人已依約給付價金698 萬元，詎相對人竟拒不辦理所有權
    移轉登記，其子甚或百般阻撓，並將財產搬移隱匿，此將致
    日後有不能強制執行或甚難執行之虞，為保全強制執行，願
    供擔保，請求禁止相對人就上開不動產為移轉、設定負擔或
    其他處分行為。抗告人除向相對人買受系爭應有部分外，亦
    於82、83年間向陳抱、王簡阿玉等人購買同一土地其餘應有
    部分，亦先後以渠等之繼承人為相對人聲請假處分，均經裁
    定准予假處分，原審裁定駁回本件假處分之聲請，顯有違誤
    ，爰請求廢棄原裁定等語。
二、按債權人就金錢請求以外之請求，欲保全強制執行者，得聲
    請假處分。假處分，非因請求標的之現狀變更，有日後不能
    強制執行，或甚難執行之虞者，不得為之。民事訴訟法第53
    2 條定有明文。又請求及假處分之原因應釋明之。前項釋明
    如有不足，而債權人陳明願供擔保或法院認為適當者，法院
    得定相當之擔保，命供擔保後為假處分。同法第533 條準用
    第526 條第1 、2 項亦定有明文。是聲請假處分，就請求及
    假處分之原因，債權人應先予釋明，至使法院信其請求及假
    處分之原因大致為適當始可。僅於其釋明不足時，法院為補
    強計，於債權人陳明就債務人可能遭受之損害願供擔保並足
    以補釋明之不足，始得命供擔保後為假處分，非謂法院於債
    權人未為釋明，僅陳明願供擔保時，即得為命提供擔保之假
    處分之裁定。
三、抗告人聲請假處分，固據其提出不動產買賣契約書、戶籍謄
    本、土地登記謄本以為釋明。惟此僅為抗告人關於其本案請
    求之釋明，無法釋明假處分之原因。關於假處分之原因即請
    求標的之現狀變更，有日後不能強制執行，或甚難執行之虞
    ，抗告人固於本院提出原法院100 年度全字第264 號、第38
    6 號准予假處分裁定，惟該等資料僅足以認定該事件請求之
    標的有日後不能強制執行或甚難執行之虞，無法推論同一土
    地其餘應有部分亦均具備假處分之原因。況抗告人聲請假處
    分之標的即相對人所有坐落臺北市○○區○○段3 小段315
    、315 之1 至315 之9 地號土地（權利範圍：各45,465,264
    分之4,782,105 ），業依抵押權人謝劉碧霞之聲請，以原法
    院96年6 月27日北院錦96執正字第25774 號函辦理查封登記
    在案，有土地登記謄本在卷可稽，相對人就該等土地已無從
    為移轉、設定負擔或其他處分行為，其請求標的之現狀現無
    變更之可能，目前尚無聲請假處分以保全強制執行之必要。
    就本件假處分請求之標的，抗告人僅空言相對人拒不辦理所
    有權移轉登記、相對人之子百般阻撓及將財產搬移隱匿，並
    未提出任何資料使本院獲得薄弱心證，信其主張為真實，其
    就假處分之原因顯未盡釋明之責。相對人既未釋明假處分之
    原因，揆諸前揭說明，即無從以供擔保補其釋明之不足，其
    聲請假處分，於法不合，不應准許。原審駁回抗告人之聲請
    ，洵屬正當。抗告意旨指摘原裁定不當，求予廢棄，為無理
    由，應駁回其抗告。
四、據上論結，本件抗告為無理由，爰裁定如主文。
中    華    民    國   100    年    7     月    29    日
                   民事第十四庭
                        審判長法  官  林金村
                              法  官  王麗莉
                              法  官  陳秀貞
正本係照原本作成。
本裁定除以適用法規顯有錯誤為理由外，不得再抗告。如提起再
抗告，應於收受後10日內委任律師為代理人向本院提出再抗告狀
。並繳納再抗告費新台幣１千元。
中    華    民    國   100    年    8     月    3     日
                              書記官  葉國乾